【裁判字號】    95,訴更一,3
【裁判日期】    950407
【裁判案由】    違反毒品危害防制條例
【裁判全文】
臺灣雲林地方法院刑事判決             95年度訴更一字第3號
公  訴  人  臺灣雲林地方法院檢察署檢察官
被      告  甲○○
上列被告因違反毒品危害防制條例案件，經檢察官提起公訴（94
年度毒偵字第991 號）及移送併案審理（94年度毒偵字第2190號
），本院判決後（94年度訴字第655 號），經臺灣高等法院臺南
分院第一次發回更審（94年度上訴字第1307號），被告於準備程
序進行中就被訴事實為有罪之陳述，本院合議庭裁定進行簡式審
判程序，判決如下：
    主  文
甲○○連續施用第壹級毒品，處有期徒刑壹年。扣案之第壹級毒
品海洛因貳小包（合計淨重零點貳陸公克）沒收銷燬之。扣案之
注射針筒壹支均沒收。又連續施用第貳級毒品，處有期徒刑陸月
，扣案之吸食器壹組、玻璃燈泡壹個均沒收。應執行有期徒刑壹
年肆月，扣案之第壹級毒品海洛因貳小包（合計淨重零點貳陸公
克）沒收銷燬之。扣案之注射針筒壹支、吸食器壹組、玻璃燈泡
壹個均沒收。
    犯罪事實及理由
壹、程序事項：
    被告甲○○所犯為死刑、無期徒刑、最輕本刑為3 年以上有
    期徒刑之罪或高等法院管轄第一審案件以外之案件，而於本
    院準備程序進行中，被告就被訴事實為有罪之陳述，經法官
    告知簡式審判程序之旨，並聽取公訴人及被告之意見後，經
    本院合議庭裁定由受命法官獨任進行簡式審判程序，合先敘
    明。
貳、實體事項：
一、構成犯罪事實：
    甲○○前因施用第二級毒品案件，先後2 次經觀察、勒戒後
    ，均認無繼續施用毒品之傾向，由臺灣雲林地方法院檢察署
    檢察官分別於民國87年10月17日、88年9 月27日，以87年度
    偵字第4812號、88年度毒偵字第157 號不起訴處分確定；又
    因施用第一、二級毒品案件，經本院裁定送強制戒治，嗣經
    裁定停止戒治付保護管束，於90年8 月19日保護管束期滿未
    經撤銷，視為強制戒治期滿執行完畢。詎其仍不知悔改，自
    上開強制戒治執行完畢釋放後5 年內，復基於施用第一級毒
    品海洛因之概括犯意，自94年5 月15日晚上7 時許起至94年
    10月24日晚上6 時止，在其位於雲林縣西螺鎮七座里文和20
    號住處，以將毒品海洛因摻水置於針筒內注射血管之方式，
    連續施用第一級毒品海洛因多次；另基於施用第二級毒品安
    非他命之概括犯意，自94年5 月14日起至94年10月25日止，
    在其上開住處及雲林縣西螺鎮○○○○○道路等處，以將安
    非他命置於玻璃球內燒烤後吸食其煙之方式，連續施用第二
    級毒品安非他命多次。嗣於(一)94年5 月17日上午10時10分許
    ，為警持本院94年度聲搜字第259 號搜索票至其上開住處執
    行搜索，當場於其身上扣得第一級毒品海洛因2 小包（合計
    淨重0.26公克、空包裝重0.52公克），並於其住處房間電視
    機旁扣得其所有供施用第一級毒品海洛因所用之注射針筒1
    支及供施用第二級毒品安非他命所用之吸食器1 組、玻璃燈
    泡1 個等物。(二)復於94年10月27日晚上10時20分許，在雲林
    縣西螺鎮○○路車城加油站為警緝獲，始悉上情。
二、認定犯罪事實所憑之證據及理由：
  (一)雲林縣警察局西螺分局查獲煙毒、麻管嫌犯尿液送檢真實姓
    名對照表及雲林縣衛生局煙毒尿液檢驗成績書、台灣檢驗科
    技股份有限公司濫用藥物尿液檢驗報告各1 份：證明被告所
    採集之尿液送驗後，結果呈甲基安非他命及嗎啡陽性反應。
  (二)扣案之海洛因2 小包（合計淨重0.26克）、注射針筒1 支、
    吸食器1 組、玻璃燈泡1 個：證明被告施用第一級及第二級
    毒品之事實。
  (三)法務部調查局鑑定通知書：證明扣案之毒品確實含有第一級
    毒品海洛因成分。
  (四)刑案資料查註紀錄表、全國施用毒品案件紀錄、刑案人犯在
    監所最新資料報表：證明被告確於前開強制戒治執行完畢釋
    放後5 年內再犯本案。
  (五)被告甲○○於警詢、偵查及本院審理時之自白。
  (六)被告之自白，核與上開證據相符。本件事證明確，被告犯行
    應堪認定。
三、論罪科刑之理由：
  (一)查海洛因，係毒品危害防制條例第2 條第2 項第1 款所定之
    第一級毒品；甲基安非他命，係同條例第2 條第2 項第2款
    所定之第二級毒品。核被告甲○○所為，係犯毒品危害防制
    條例第10條第1 項之施用第一級毒品、同條例第10條第2項
    之施用第二級毒品罪。
  (二)被告施用第一級及第二級毒品前後持有第一級及第二級毒品
    之低度行為，應分別為施用第一級及第二級毒品之高度行為
    所吸收，均不另論罪。
  (三)被告先後多次施用第一級及第二級毒品之犯行，各均時間緊
    接，犯罪構成要件相同，顯係基於概括犯意反覆為之，均各
    為連續犯，均應依刑法第56條規定以一罪論，並加重其刑。
  (四)被告所犯上開2 罪罪名互異，犯意各別，應分論併罰。
  (五)檢察官雖僅起訴被告於94年5 月15日晚上7 時許，施用第一
    級毒品海洛因，及於94年5 月17日為警採尿回溯前96小時內
    之某時，施用第二級毒品安非他命之犯行，惟被告自95年5
    月15日晚上7 時許起至同年10月24日止施用海洛因，及自95
    年5 月14日起至同年10月25日止施用安非他命之犯罪事實部
    分，既與起訴部分具有連續犯之裁判上一罪關係，並經公訴
    檢察官當庭擴張事實及移送併案審理，自應為起訴效力所及
    ，應併予審判，附此敘明。
  (六)爰審酌被告前因違反毒品危害防制條例案件，經送觀察、勒
    戒及強制戒治後，竟再犯本件之罪，顯然其對於毒品仍有相
    當程度之成癮性及心理依賴性，尚無戒斷之決心，然考量其
    犯罪之目的單純、手段平和、犯罪後坦承犯行，態度尚稱良
    好等一切情狀，分別量處如主文所示之刑，並定其應執行之
    刑。
  (七)扣案之海洛因2 小包，應依毒品危害防制條例第18條前段規
    定沒收銷燬之。又扣案之注射針筒1 支、吸食器1 組、玻璃
    燈泡1 個，分別係供被告施用第一級毒品及第二級毒品所用
    之物，且均屬被告所有，業據被告供承在卷，應依刑法第38
    條第1 項第2 款規定，宣告沒收。
四、適用之法律：
  (一)刑事訴訟法第273條之1第1 項、第299 條第1 項前段。
  (二)毒品危害防制條例第10條第1 項、第2 項、第18條第1 項前
    段。
  (三)刑法第11條前段、第56條、第51條第5 款、第38條第1 項第
    2 款。
本案經檢察官賴政安到庭執行職務。
中    華    民    國    95    年    4     月     7    日
                  刑事第六庭  法  官  蔡世芳
以上正本證明與原本無異。
如不服本判決，應於判決收受後10日內，向本院提出上訴狀（須
附繕本）。
                              書記官  葉  政
中    華    民    國    95    年    4     月    7     日
附錄本案論罪科刑條文：
毒品危害防制條例第10條
施用第一級毒品者，處 6 月以上 5 年以下有期徒刑。
施用第二級毒品者，處 3 年以下有期徒刑。


司法院資訊處製作；財團法人民間司法改革基金會備份。
